臺灣雲林地方法院刑事裁定
111年度聲字第482號
聲  請  人  臺灣雲林地方檢察署檢察官
受  刑  人  王芳菁



上列聲請人因對受刑人數罪併罰有二裁判以上，聲請定其應執行
之刑（110年度執字第2511號），本院裁定如下：
    主  文
王芳菁所犯如附表所示之罪刑，應執行有期徒刑貳年拾月。
    理  由
一、聲請意旨略以：受刑人王芳菁因犯詐欺等罪，先後經判決確
    定（如附表），符合數罪併罰之要件，應依刑法第53條及第
    51條第5款之規定，聲請定其應執行之刑，爰依刑事訴訟法
    第477條第1項規定聲請裁定。
二、按依刑法第48條應更定其刑者，或依刑法第53條及第54條應
    依刑法第51條第5 款至第7 款之規定，定其應執行之刑者，
    由該案犯罪事實最後判決之法院之檢察官，聲請該法院裁定
    之，刑事訴訟法第477 條第1 項定有明文。次按裁判確定前
    犯數罪者，併合處罰之；數罪併罰，有二裁判以上者，依第
    51條之規定，定其應執行之刑，刑法第50條第1項前段、第5
    3條分別定有明文。又數罪併罰，分別宣告其罪之刑，依下
    列各款定其應執行者：…五、宣告多數有期徒刑者，於各刑
    中之最長期以上，各刑合併之刑期以下，定其刑期。但不得
    逾30年，刑法第51條第5款亦有規定。另數罪併罰中之一罪
    ，依刑法規定得易科罰金，若因與不得易科罰金之他罪，併
    合處罰結果而不得易科罰金時，原可易科部分所處之刑，自
    亦無庸為易科折算標準之記載（司法院院字第2702號解釋、
    司法院大法官釋字第144 號解釋及第679 號解釋理由書意旨
    可資參照）。又法律上屬於自由裁量事項，尚非概無法律性
    之拘束，在法律上有其外部界限及內部界限。前者法律之具
    體規定，使法院得以具體選擇為適當裁判，此為自由裁量之
    外部界限。後者法院為自由裁量時，應考量法律之目的，法
    律秩序之理念所在，此為自由裁量之內部界限。法院為裁判
    時，二者均不得有所踰越。在數罪併罰而有二裁判以上，應
    定其應執行刑之案件，法院所為刑之酌定，固屬自由裁量事
    項，然對於法律之內、外部界限，仍均應受其拘束（最高法
    院94年度台非字第21號判決意旨參照）。
三、經查：㈠受刑人王芳菁犯如附表所示各罪，經法院先後判處
    如附表所示之罪刑，均分別確定在案，且各罪犯罪時間均於
    附表編號１判決確定前所為，有卷內所附各該判決及臺灣高
    等法院被告前案紀錄表1份在卷可稽，本件符合數罪併罰要
    件。㈡受刑人所犯如附表編號１至２所示之罪刑，業經臺灣彰
    化地方法院於民國110年12月7日，以110年度聲字第1470號
    裁定定其應執行刑為有期徒刑1年9月，並於同年12月23日確
    定，依上開最高法院裁判意旨，本院應受裁量權內部界限之
    拘束，於定本件應執行刑時，不得逾3年2月之範圍。㈢受刑
    人所犯如附表編號１所示之罪刑為得易科罰金之刑，附表編
    號２、３所示之罪所處之刑屬不得易科罰金之刑，符合刑法第
    50條第1項但書第1款例外不得併合處罰之情形，依同條第2
    項之規定應由受刑人請求檢察官聲請定應執行刑，而本件受
    刑人已請求檢察官向法院聲請定應執行刑，有受刑人遞呈之
    聲請狀一份（卷第31頁至第32頁）在卷可佐，因此本件仍應
    定刑。而受刑人所犯如附表編號１所示之罪，雖屬得易科罰
    金之刑，惟依上揭說明因與其他不得易科罰金之罪併合處罰
    結果而不得易科罰金，故原可易科部分所處之刑亦無庸為易
    科罰金折算標準。是聲請人依刑法第50條第2項規定，經受
    刑人之請求，以本院為最後事實審法院向本院聲請定其應執
    行之刑，核屬正當。再參酌：1.被告於各案中均表示認罪，
    已見悔意，應無庸處長期自由刑以為矯正；2.附表所示之罪
    ，犯罪時間前後有相當差距，罪質亦有不同；3.附表編號3
    之判決定刑時已為相當考量；4.受刑人就定刑時表示身體癱
    瘓之意見（卷第99頁）；5.自由刑對受刑人所帶來之嚴厲效
    果與受刑人矯正之必要性等一切情狀，定其應執行之刑如主
    文所示。
四、依刑事訴訟法第477條第1項，刑法第50條、第53條、第51條
    第5款，裁定如主文。
中　　華　　民　　國　　111 　年　　8 　　月　　18　　日
                  刑事第六庭  法  官  簡廷恩
以上正本證明與原本無異。
如不服本裁定，應於裁定送達後5日內向本院提出抗告狀（須附
繕本）。
                              書記官  許馨月
中　　華　　民　　國　　111 　年　　8 　　月　　18　　日
附表：受刑人王芳菁定應執行刑案一覽表　　
編    號  1 2 3 罪    名  施用第二級毒品 偽造文書 詐欺 宣 告 刑    有期徒刑3月  有期徒刑11月 有期徒刑10月 有期徒刑1年1月   有期徒刑1年1月   有期徒刑1年2月   有期徒刑1年2月 犯罪日期  109年2月25日 104年12月29日至104年12月30日 107年10月29日 偵查機關 年度案號  臺灣彰化地方檢察署109年度毒偵字第333號 臺灣彰化地方檢察署106年度偵字第12666號 臺灣雲林地方檢察署107年度偵字第7070號 最後事實審 法院 臺灣彰化地方法院 臺灣彰化地方法院 臺灣雲林地方法院  案號 109年度簡字第798號 107年度訴字第1192號 109年度訴字第791號  判決日 109年5月27日 110年1月28日 110年9月9日 確定判決 法院 臺灣彰化地方法院 臺灣彰化地方法院 臺灣雲林地方法院  案號 109年度簡字第798號 107年度訴字第1192號 109年度訴字第791號  確定日 109年7月7日 110年2月24日 110年10月18日 是否為得易科罰金之案件  是 否 否 備       註  1.臺灣彰化地方檢察署109年度執緝字第548號。  1.臺灣彰化地方檢察署110年度執字第1422號。 2.應執行有期徒刑1年7月  1.臺灣雲林地方檢察署110年度執字第2511號。 2.原判決已定應執行有期徒刑1年5月    經臺灣彰化地方法院110年度聲字第1470號裁定，定應執行有期徒刑1年9月。